# 以现金、设备换取未来特定权利的会计处理

提问人：hanbingzhi 时间：2018-07-04 14:23:48
各位老师好， A公司（医疗设备销售）以现金 500 万元、医疗设备 500 万元投入某医院（以聚焦基层扶贫及加强公共卫生服务体系建设的名义），换取未来 10 年该医院从A公司采购试剂、耗材的权利（A公司成为该医院试剂、耗材唯一供应商）。 请问，A公司目前时点如何进行账务处理？未来 10 年，如何进行账务处理？十分感谢！

回答人：chenyiwei
从你所述情况看，以现金 500 万和公允价值 500 万的医疗设备换取未来 10 年内该医院的医疗试剂的独家供货权，该项独家供货权来源于合同权利，且成本金额能够可靠计量，受益年限超过一年，因此满足《企业会计准则第 6 号——无形资产》规定的无形资产定义和确认条件，应确认为一项无形资产——业务渠道。 会计处理为：借：无形资产——业务渠道 1000 万元，贷：银行存款 500 万元，贷：营业收入 500 万元；同时结转医疗设备的销售成本。 该无形资产的摊销年限为合同约定年限（ 10 年）。期末需根据该医院向本企业采购情况，测算通过约定年限内的试剂销售毛利能否足以保证该无形资产账面价值的回收，对该项无形资产谨慎地进行减值测试和计提减值准备。

提问人：跨度防护 时间：2018-07-04 19:33:27
该业务类似于非货币性资产交换吧？

回答人：chenyiwei
因为货币占交易总价比例超出25%，因此不是严格意义上的非货币性资产交换，但商业实质原理可以参照。